# 关于节能补贴公司的账务处理

提问人：qiuhaibo 时间：2017-09-21 09:47:48
版主，你好：我公司是一家节能单位，就是帮助企业进行节能改造，从而获得政府补助。主要业务为，帮企业进行节能改造，如更换电灯，改造空调系统，对窗户进行贴膜等。对于改造的企业不出钱，我们对公司节能进行改造后，经运行如达到政府相关要求后，向政府申请节能补贴款，项目从开工至收到补贴款约两年的时间。我们公司是一般纳税人，请问： 1 、现在我们购买的商品可以放在进项税中抵扣么，如可以，我们公司又无销项税。 2 、我们公司的收政府的补贴款做在营业外收入还是主营业收入，若做在营业外收入，那么我们公司的主营业务收入几乎为零。 谢谢

回答人：chenyiwei
要搞清楚：你们是直接从政府那里取得补贴，还是以用能单位的名义向政府申请补贴，用能单位在收到政府补贴后，按照协议约定的分享比例将应归属于你公司的款项支付给你公司？估计后一种可能性更大。如果是后一种，则你公司可参照《瑞华研究 2010 ～ 2016汇编》之“问题4-2-19（合同能源管理的会计处理）”所述原则处理，取得的分成款构成你公司的营业收入。

提问人：qiuhaibo 时间：2017-09-23 07:57:23
是我公司直接从政府取得补贴款，后期会有部份与企业节能分成收入

回答人：chenyiwei
因为节能服务的对象是用能单位，不是节能服务公司，所以可以理解为政府购买服务。确认为你公司的营业收入。